【裁判字號】    89,交訴,100
【裁判日期】    900301
【裁判案由】    過失致死等
【裁判全文】
臺灣宜蘭地方法院刑事判決                        八十九年度交訴字第一號
    公  訴  人  臺灣宜蘭地方法院檢察署檢察官
    被      告  甲○○
右列被告因過失致死等案件，經檢察官提起公訴 (八十九年度偵字第三０三四號、第
二九九七號)，本院判決如左：
    主  文
甲○○服用酒類，不能安全駕駛動力交通工具而駕駛，處有期徒刑參月。又因過失致
人於死，處有期徒刑拾月。應執行有期徒刑壹年；緩刑肆年。
    事  實
一、甲○○明知駕駛動力交通工具前，不得服用酒類以致不能安全駕駛，於民國八十
    九年九月十日凌晨，飲用三瓶啤酒後，已達於不能安全駕駛動力交通工具之狀態
    （甲○○於肇事後之當日凌晨五時十八分許，經警測試其吐氣所含酒精成份高達
    每公升０‧六二毫克），猶駕駛車牌號碼ＦＳ─四九五九號自用小客車動力交通
    工具，沿宜蘭縣蘇澳鎮○○路由蘇澳往南方澳方向行駛，於凌晨四時三十分許，
    行經屬市區道路○○○路一五一號前，原應注意車前狀況以隨時採取必要之安全
    措施，並應依限速之規定時速不得超過四十公里，而當時並無不能注意之情事，
    竟應注意而疏未注意，而以時速六十至七十公里之高速行駛，致剎車不及追撞前
    方同向之騎乘車號為ＰＰＢ－六八一號機車之黃庚輝，再撞及中山路一五一號王
    才之所有之住宅，致黃庚輝人車倒地，並造成黃庚輝受有頭顱破裂、顱內出血之
    傷害經送醫後仍不治死亡。甲○○則於有偵查犯罪職務之公務員發覺其犯罪前，
    向至現場處理之警員乙○○承認為肇事者而自首，並表示願意接受裁判。
二、案經宜蘭縣警察局蘇澳分局報請台灣宜蘭地方法院檢察署檢察官相驗後自動檢舉
    偵查起訴。
    理  由
一、右揭犯罪事實，業據被告甲○○迭於警訊、偵查及本院審理時坦承不諱，查被告
    甲○○上開自白，核與被害人家屬丙○○○指訴、證人王才之於警訊之證述現場
    處理警員乙○○於本院證述之情節相符，且有警員拍攝之現場照片及道路交通事
    故調查報告表、酒精濃度測試單各一紙在卷可稽，又被告因飲酒後駕車撞及被害
    人等情，足徵被告顯已達不能安全駕駛。被害人黃庚輝因本件車禍死亡之事實，
    亦經台灣宜蘭地方法院檢察署檢察官督同法醫師相驗屬實，製有勘驗筆錄、相驗
    屍體證明書、驗斷書各一份在卷足憑。按汽車駕駛人飲酒後其吐氣所含酒精成份
    超過每公升０．二五毫克以上者，不得駕車；另汽車行駛時，本應注意車前狀況
    ，並隨時採取必要之安全措施，且其行車速度於市區道路時不得超過四十公里，
    道路交通安全規則第九十三條、第九十四條第三項分別定有明文。被告自承其以
    時速六十至七十公里之高速行駛，疏於遵守上開規定以致肇事，其有過失甚明。
    且被告之過失行為與被害人死亡間復有相當因果關係。本件事證已明，被告過失
    犯行堪予認定，應予依法論科。
二、被告甲○○為警查獲後經測試酒精濃度，其呼氣酒精濃度高達每公升０．六二毫
    克，遠逾前開每公升０．五五毫克之數值，顯已達於不能安全駕駛動力交通工具
    之狀態，猶駕駛車輛行駛，復未注意車前狀況，而撞擊黃庚輝騎乘之機車，致黃
    庚輝死亡，核其所為，係犯刑法第一百八十五條之三服用酒類不能安全駕駛動力
    交通工具而駕駛罪、第二百七十六條第一項普通過失致死罪。被告所犯前後二罪
    ，犯罪構成要件不同，係各別實現二個獨立犯罪行為，應予併合處罰。又被告為
    汽車駕駛人，酒醉駕車，因而致人死亡，依法應負刑事責任，符合道路交通管理
    處罰條例第八十六條第一項加重其刑之規定，被告所犯過失致死罪部分，應加重
    其刑（參照司法院第四十六期業務研究會之法律問題研究結論）。查被告肇事後
    ，於其犯罪未發覺前，向嗣後到場之警員乙○○坦承酒醉駕車並肇事，表示願受
    裁判之意，業據證人乙○○於本院證述屬實，並有宜蘭縣警察局蘇澳分局九十年
    一月二十日函在卷可稽，符合刑法第六十二條前段之自首要件，依法減輕其刑。
    爰審酌超量飲酒後會導致對週遭事務之辨識及反應能力較平常狀況薄弱，因而酒
    後駕車在道路上行駛，對一般往來之公眾及駕駛人自身皆具有高度危險性，爰審
    酌被告明知上情，既漠視自己安危，更枉顧公眾行之安全、被告嚴重超速自被害
    人後方追撞肇事，央及無辜被害人及住家之過失程度非輕，惟並無前科，犯後坦
    承不諱，態度尚佳，且符合自首規定等一切情狀，量處如主文所示之刑，並定其
    應執行之刑，以示懲儆。末以，被告未曾受有期徒刑以上刑之宣告，有台灣高等
    法院檢察署刑案紀錄簡覆表一份可考，其因一時短於思慮，而罹刑章，犯後坦承
    犯行，深表悔悟，事後並與被害人家屬達成民事和解，有宜蘭縣冬山鄉調解委員
    會調解書一份在卷足憑，歷經此次偵審程序併科刑判決後，當已知所警惕，應無
    再犯之虞，是本院認對其前開宣告之刑，以暫不執行為適當，爰併宣告緩刑肆年
    ，用啟自新。
據上論斷，應依刑事訴訟法第二百九十九條第一項前段，刑法第一百八十五條之三、
第二百七十六條第一項、第六十二條前段、第五十一條第五款、第七十四條第一款，
道路交通管理處罰條例第八十六條第一項，罰金罰鍰提高標準條例第一條前段，判決
如主文。
中    華    民    國      九十      年      三        月      一        日
                                  臺灣宜蘭地方法院交通法庭
                                          法  官  郭  淑  珍
右正本證明與原本無異。
如不服本判決，應於判決送達後十日內，向本院提出上訴狀。（應附繕本）
                                          書記官  陳  淑  宜
中    華    民    國      九十      年      三        月      八        日
附錄法條：
刑法第二百七十六條第一項
因過失致人於死者，處二年以下有期徒刑、拘役或二千元以下罰金。
刑法第一百八十五條之三
服用毒品、麻醉藥品、酒類或其他相類之物，不能安全駕駛動力交通工具而駕駛者，
處一年以下有期徒刑、拘役或三萬元以下罰金。


司法院資訊處製作；財團法人民間司法改革基金會備份。
